# 请教陈老师和各位老师：资产收购入账问题

提问人：yuehuawjg 时间：2014-11-18 14:01:59
A、B背景：股东结构一样，相同的两个自然人按 6 ： 4 出资。

回答人：chenyiwei
可能性较大的是同一控制下的企业合并（还需进一步了解A、B两个公司的决策机制是否一致、两个自然人有无一致行动协议等）。
如果是同一控制下合并，则公司的处理方式错误。